【裁判字號】    98,交聲,2184
【裁判日期】    990430
【裁判案由】    交管條例聲異
【裁判全文】
臺灣板橋地方法院交通事件裁定        98年度交聲字第2184號
原處分機關  交通部公路總局臺北區監理所板橋監理站
異  議  人
即受處分人  乙○○
上列異議人即受處分人因違反道路交通管理處罰條例案件，不服
原處分機關於中華民國98年3 月20日所為之裁決處分（裁決書案
號：板監裁字第裁41-C00000000號），聲明異議，經臺灣臺北地
方法院以98年度交聲字第1635號裁定移送本院，本院裁定如下：
    主  文
異議駁回。
    理  由
一、聲明異議意旨略以：異議人即受處分人乙○○於民國97年5
    月12日上午11時30分許，騎乘車牌號碼BEL-506 號重型機車
    ，行經臺北縣板橋市○○路、民享街路口處時，因紅燈左轉
    之違規事由，經臺北縣政府警察局海山分局海山派出所（下
    稱原舉發機關）警員當場攔停，並製單舉發；惟異議人當時
    係沿民生路外側車道行至上開交岔路口處，欲待轉左轉進入
    民享街，異議人於民生路直行方向號誌為綠燈時，已進入該
    交岔路口，到達民享街之停等區，機車剛停下來，民享街直
    行方向之燈號即轉為綠燈，異議人乃直接通過該交岔路口，
    之後民享街對向車道有1 名警員騎車迎面而來，將異議人欄
    停，舉發異議人紅燈左轉，然該名警員之位置距離交岔路口
    處有一段距離，如何能確定異議人當時有無違規？其舉發顯
    屬誤判；異議人並無紅燈左轉之違規行為，自無不應受罰，
    爰依法聲明異議，請求撤銷原處分云云。
二、按汽車（包括機器腳踏車）駕駛人，行經有燈光號誌管制之
    交岔路口闖紅燈者，處新臺幣（下同）1,800 元以上5,400
    元以下罰鍰，並記違規點數3 點，道路交通管理處罰條例第
    53條第1 項、第63條第1 項第3 款分別定有明文。
三、經查：本件異議人即受處分人乙○○於97年5 月12日上午11
    時30分許，騎乘車牌號碼BEL-506 號重型機車，沿臺北縣板
    橋市○○路行至民生路、民享街路口處時，於該有燈光號誌
    管制之交岔路口闖紅燈左轉至民享街，經原舉發機關警員當
    場攔停製單舉發等事實，有原舉發機關警員所製發之北縣警
    交字第C00000000 號舉發違反道路交通管理事件通知單1 紙
    在卷可稽（業由異議人本人簽名收受），並經證人即當場目
    睹異議人本件違規行為之原舉發機關警員甲○○於本院訊問
    時到庭結證明確（詳後述）。異議人雖辯稱：伊當時係沿民
    生路外側車道行至上開交岔路口處，欲待轉左轉進入民享街
    ，伊於民生路直行方向號誌為綠燈時，已進入該交岔路口，
    到達民享街之停等區，機車剛停下來，民享街直行方向之燈
    號即轉為綠燈，伊乃直接通過該交岔路口，之後民享街對向
    車道有1 名警員騎車迎面而來，將伊欄停，舉發伊紅燈左轉
    ，然該名警員之位置距離交岔路口處有一段距離，如何能確
    定伊當時有無違規？其舉發顯屬誤判云云；惟查，證人甲○
    ○於本院訊問時，到庭結證略稱：本件異議人違規事由係伊
    當場目賭並舉發，伊當時騎乘機車沿民享街直行至民享街、
    民生路交岔路口處，民享街直行方向號誌為綠燈，民生路直
    行方向號誌則為紅燈，民生路直行方向車道上已有多輛車正
    停等紅燈，伊看見異議人時，異議人還在其右前方之民生路
    上，尚未進入交岔路口，之後異議人即直接闖紅燈左轉至民
    享街而來，伊見狀乃上前攔停異議人，並依法製單舉發等語
    （見本院98年11月9 日訊問筆錄第2 至第3 頁）；衡情證人
    甲○○與異議人本素不相識，彼此間亦無怨隙，倘非異議人
    確有違規情事，實難想像證人甲○○竟會無中生有、任意羅
    織異議人闖越紅燈之違規事實；再執勤警員本其維護交通秩
    序、安全職責所為之舉發，原屬公務員依法行使公權力之行
    為，自應受到適法、正確之推定，而異議人復未能就執勤警
    員之舉發有何違誤之處，提出相關證據以供本院調查，本院
    亦查無其他證據足認警員有何違法取締之情事；從而，證人
    甲○○上開證述情節，核與事證相符，應值採信，異議人空
    言以前詞置辯，自無足採。綜上所述，本件異議人騎乘機車
    ，行經有燈光號誌管制之交岔路口闖紅燈之違規行為，事證
    明確；原處分機關以異議人違反道路交通管理處罰條例第53
    條第1 項規定，裁處罰鍰4,500 元，並依同條例第63條第1
    項第3 款（裁決書漏載第1 項第3 款）規定，記違規點數3
    點，核無不當；本件異議人之異議為無理由，應予駁回。
據上論斷，應依道路交通案件處理辦法第19條規定，裁定如主文
。
中    華    民    國    99    年    4     月    30    日
                    交通法庭  法  官  劉景宜
以上正本證明與原本無異。
如不服本裁定，得自收受送達之日起5 日內向本院提出抗告狀。
                              書記官  謝秀青
中    華    民    國    99    年    5     月    7     日

司法院資訊處製作；財團法人民間司法改革基金會備份。
